臺灣臺南地方法院刑事判決　　　　　　 100年度易字第1066號
公　訴　人　臺灣臺南地方法院檢察署檢察官
被　　　告　吳健華
上列被告因竊盜案件，經檢察官提起公訴（100年度偵字第10870
號），本院判決如下：
    主  文
吳健華攜帶兇器侵入住宅竊盜未遂，累犯，處有期徒刑陸月，如
易科罰金，以新臺幣壹仟元折算壹日。
    事  實
一、吳健華曾於民國九十六年間，因竊盜案件，經本院以九十六
    年度簡字第一七九六號判處有期徒刑三月、拘役五十日，經
    減刑為有期徒刑一月又十五日、拘役二十五日確定，於九十
    六年十一月二十三日執畢出監。後又於九十七年間，因竊盜
    案件，經本院以九十七年度易字第一四五號、九十七年度簡
    字第一八二七號分別判處有期徒刑四月、四月，並由本院以
    九十七年度聲字第一六六六號裁定應執行有期徒刑六月確定
    ；復於九十七年間，因竊盜案件，經本院以九十七年度易字
    第一五八○號判處有期徒刑五月確定，與前揭案件接續執行
    ，於九十八年三月二十七日執行完畢。後再於九十八年間，
    因竊盜案件，經本院以九十八年度易字第一二○八號判決應
    執行有期徒刑一年確定，於九十九年十一月四日縮刑期滿執
    行完畢出監。仍不知悔改，其於一○○年八月二十三日上午
    九時許，見楊平靜位在臺南市麻豆區安正里方厝寮十四號之
    住處鐵門未關，乃意圖為自己不法所有，進入其內，搜尋財
    物，後因發現裡面的另一道鋁門上鎖，隨即打開鞋櫃抽屜翻
    找工具，並持放置在抽屜中客觀上具危險性可供為兇器使用
    之香蕉刀一把準備破壞門鎖時，為楊平靜發現報警當場查獲
    而未遂。
二、案經臺南市政府警察局麻豆分局移送臺灣臺南地方法院檢察
    署檢察官偵查起訴。
    理  由
一、前揭犯罪事實，業據被告吳健華於警、偵訊及本院審理中均
    坦承不諱，核與被害人楊平靜及證人方秋林於警詢中證述之
    情節均大致相符，並有香蕉刀一把扣案及現場照片十四幀在
    卷可資佐證，足認被告前開任意性白白確與事實相符，應堪
    採信。綜上，本件事證明確，被告犯行洵堪認定，應予依法
    論科。
二、按刑法第三百二十一條第一項第三款之攜帶兇器加重竊盜罪
    ，係以行為人攜帶兇器竊盜為其加重條件，此所謂兇器，其
    種類並無限制，凡客觀上足對人之生命、身體、安全構成威
    脅，具有危險性之兇器均屬之，且祇須行竊時攜帶此種具有
    危險性之兇器為已足，並不以攜帶之初有行兇之意圖為必要
    （最高法院七十九年台上字第五二五三號判例意旨參照）。
    查被告於現場取得之香蕉刀一把，為金屬製堅硬材質，若持
    以行兇，客觀上足以對人之身體、生命、安全構成威脅，具
    有危險性，當屬刑法第三百二十一條第一項第三款所稱兇器
    。是核被告所為，係犯刑法第三百二十一條第二項、第一項
    第一款、第三款之攜帶兇器侵入住宅竊盜未遂罪。查被告侵
    入被害人住處一樓內欲行竊財物時，因發現內部尚有另一道
    上鎖之鋁門（見警卷第十九至二十二頁），乃持被害人放置
    在抽屜中之香蕉刀欲破壞門鎖，且被告在尚未竊得財物時，
    即為被害人發覺，被告之目的既非在竊取該把香蕉刀，自難
    認被告之竊盜行為已達既遂之程度。公訴意旨認被告所為係
    犯刑法第三百二十一條第一項第一款之侵入住宅竊盜既遂罪
    ，尚有未洽，惟因兩者基本社會事實同一，爰依法變更起訴
    法條。被告有如事實欄所載之前案科刑及執行紀錄，有臺灣
    高等法院被告前案紀錄表一份在卷可按，其於受徒刑之執行
    完畢後，五年以內故意再犯本件有期徒刑以上之罪，應依刑
    法第四十七條第一項之規定論以累犯，並加重其刑。又被告
    雖已著手於竊盜行為之實施，惟未發生竊盜財物之結果，其
    犯罪尚屬未遂，爰依刑法第二十五條第二項規定，按既遂犯
    之刑度減輕其刑，並就前開累犯加重、未遂減輕等事項，依
    法先加後減之。爰審酌被告前已有多次竊盜前科，素行非佳
    ，其正值青壯之年，具有完全謀生能力，不思憑己力賺取生
    活所需，反恣意竊取他人財物，顯見其法治觀念淡薄，兼衡
    其犯罪之手段、所生危害、智識程度、生活狀況，及犯罪後
    坦承犯行態度尚佳等一切情狀量處如主文所示之刑，並諭知
    易科罰金之折算標準，以資懲儆。末查，被告持以供犯罪所
    用之香蕉刀一支，係在案發現場取得，非屬被告所有，自不
    得宣告沒收。
三、依刑事訴訟法第二百九十九條第一項前段、第三百條，刑法
    第三百二十一條第二項、第一項第一款、第三款、第四十七
    條第一項、第四十一條第一項前段，刑法施行法第一條之一
    ，判決如主文。
本案經檢察官錢鴻明到庭執行職務。
中    華    民    國   100    年    10    月    25    日
                  刑事第十四庭  法  官  孫淑玉
以上正本證明與原本無異
如不服本判決應於收受本判後十日內向本院提出上訴書狀，並應
敘述具體理由。如未敘述上訴理由者，應於上訴期間屆滿後二十
日內向本院補提理由書狀（均須按他造當事人之人數附繕本，切
勿逕送上級法院）。
                                書記官  方秀貞
中    華    民    國   100    年    10    月    25    日
附錄本案論罪科刑法條：
中華民國刑法第321條
（加重竊盜罪）
犯竊盜罪而有下列情形之一者，處 6 月以上、5 年以下有期徒
刑，得併科新臺幣 10 萬元以下罰金：
一、侵入住宅或有人居住之建築物、船艦或隱匿其內而犯之者。
二、毀越門扇、牆垣或其他安全設備而犯之者。
三、攜帶兇器而犯之者。
四、結夥三人以上而犯之者。
五、乘火災、水災或其他災害之際而犯之者。
六、在車站、埠頭、航空站或其他供水、陸、空公眾運輸之舟、
    車、航空機內而犯之者。
前項之未遂犯罰之。